sv: Sportartiklar > Idrott och sport > Cricket > Slagträtillbehör för kricket: Fodral för cricketslagträn; Slagträgrepp för kricket; Slagtränsklubbor för cricket; Oljor och vax för cricketslagträn; Klistermärken och dekaler för cricketslagträn; Tejp och ytskydd för cricketslagträn; Tåskydd för cricketslagträn
vi: Dụng cụ thể thao > Điền kinh > Bóng gậy > Phụ kiện gậy bóng gậy: Túi bọc gậy cricket; Bọc gậy bóng gậy; Búa đập làm mềm gậy cricket; Dầu và sáp dưỡng gậy cricket; Nhãn dán và đề-can gậy cricket; Băng keo và màng dán mặt gậy cricket; Đệm bảo vệ đầu gậy cricket
zh-TW: 體育用品 > 競技體育 > 板球 > 板球球板配件: 板球拍套; 板球球板把手; 板球拍敲擊槌; 板球拍保養油與蠟; 板球拍貼紙與貼花; 板球拍膠帶與保護貼; 板球拍底護套
hr-HR: Sportska oprema > Atletika > Kriket > Pribor za palice za kriket: Navlake za palicu za kriket; Drške za palicu za kriket; Maljevi za palicu za kriket; Ulja i voskovi za palicu za kriket; Naljepnice za palicu za kriket; Trake i zaštitni listovi za palicu za kriket; Štitnici za prste za palicu za kriket
fi: Urheilutarvikkeet > Urheilu > Kriketti > Krikettimailan tarvikkeet: Krikettimailan suojukset; Krikettimailan kahvat; Krikettimailan vasarat; Krikettimailan öljyt ja vahat; Krikettimailan tarrat; Krikettimailan teipit ja suojakalvot; Krikettimailan kärkisuojat
da: Sportsartikler > Atletik > Cricket > Tilbehør til cricketbat: Etuier til cricketbat; Batgreb til cricket; Batkøller til cricket; Olie og voks til cricketbat; Klistermærker og decals til cricketbat; Tape og beskyttelsesfilm til cricketbat; Tåbeskyttere til cricketbat
it: Articoli sportivi > Sport > Cricket > Accessori per mazze da cricket: Foderi per mazze da cricket; Impugnature per mazze da cricket; Martelli per mazze da cricket; Oli e cere per mazze da cricket; Adesivi per mazze da cricket; Nastri e fogli protettivi per mazze da cricket; Protezioni per la punta della mazza da cricket
zh-CN: 体育用品 > 田径 > 板球用品 > 板球拍配件: 板球拍套; 板球拍柄; 板球拍敲击槌; 板球拍保养油与蜡; 板球拍贴纸与贴花; 板球拍胶带与贴面; 板球拍底部护垫
ko: 스포츠용품 > 운동 > 크리켓 > 크리켓 배트 부대용품: 크리켓 배트 커버; 크리켓 배트 그립; 크리켓 배트 말렛; 크리켓 배트 오일 및 왁스; 크리켓 배트 스티커 및 데칼; 크리켓 배트 테이프 및 페이스 시트; 크리켓 배트 토우 가드
ja: スポーツ用品 > スポーツ競技 > クリケット > クリケットバット関連用品: クリケットバットカバー; クリケットバット用グリップ; クリケットバット用マレット; クリケットバット用オイル・ワックス; クリケットバット用ステッカー・デカール; クリケットバット用テープ・フェースシート; クリケットバット用トゥガード
bg-BG: Спортни стоки > Спортни занимания > Крикет > Аксесоари за бухалка за крикет: Калъфи за крикетни бухалки; Ръкохватки за бухалка за крикет; Чукове за бухалки за крикет; Масла и восъци за бухалки за крикет; Стикери и ваденки за крикет бухалки; Ленти и защитни фолиа за крикет бухалки; Протектори за върха на крикет бухалки
ro-RO: Articole sportive > Atletism > Crichet > Accesorii pentru bâte de crichet: Huse pentru bâte de cricket; Mânere pentru bâta de crichet; Ciocane pentru bătut bâtele de cricket; Uleiuri și ceară pentru bâte de cricket; Stickere și autocolante pentru bâte de cricket; Benzi adezive și folii de protecție pentru bâte de cricket; Protecții pentru vârful bâtei de cricket
pl: Sprzęt sportowy > Sport > Krykiet > Akcesoria do kijów krykietowych: Pokrowce na kije do krykieta; Nakładki na rączkę do kijów krykietowych; Młotki do kijów do krykieta; Oleje i woski do kijów do krykieta; Naklejki i kalkomanie na kije do krykieta; Taśmy i osłony lica do kijów do krykieta; Ochraniacze końcówki kija do krykieta
sl-SI: Športna oprema > Šport > Kriket > Dodatki za loparje za kriket: Prevleke za kije za kriket; Držala za palice za kriket; Kladiva za kriket; Olja in voski za kije za kriket; Nalepke za kije za kriket; Trakovi in zaščitne folije za kije za kriket; Ščitniki za nožne prste za kije za kriket
nb: Sportsutstyr > Friidrett > Cricket > Tilbehør til cricketballtrær: Trekk for cricketballtre; Grep til cricketballtrær; Klubber for cricketballtre; Oljer og voks for cricketballtre; Klistremerker og dekaler for cricketballtre; Teip og beskyttelse for cricketballtre; Tåbeskyttere for cricketballtre
cs: Sportovní potřeby > Atletické sporty > Kriket > Kriketové pálky – příslušenství: Obaly na kriketové pálky; Rukojeti kriketových pálek; Paličky na kriketové pálky; Oleje a vosky na kriketové pálky; Samolepky a polepy na kriketové pálky; Pásky a fólie na kriketové pálky; Chrániče špičky kriketových pálek
lt-LT: Sporto prekės > Atletika > Kriketas > Kriketo lazdų priedai: Kriketo lazdų uždangalai; Kriketo lazdų rankenos; Kriketo lazdų mušimo plaktukai; Kriketo lazdų aliejai ir vaškai; Kriketo lazdos lipdukai ir dekoracijos; Kriketo lazdų juostos ir veido apdangalai; Kriketo lazdos pirštų apsaugos
th: อุปกรณ์กีฬา > การกีฬา > คริกเก็ต > อุปกรณ์ไม้ตีคริกเก็ต: ปลอกหุ้มไม้คริกเกต; ที่จับของไม้คริกเก็ต; ค้อนนวดไม้คริกเกต; น้ำมันและแว็กซ์ทาไม้คริกเกต; สติกเกอร์และรูปลอกติดไม้คริกเกต; เทปและแผ่นแปะหน้าไม้คริกเกต; แผ่นกันกระแทกปลายไม้คริกเกต
hu: Sportszerek > Atlétika > Krikett > Krikettütő-kiegészítők: Krikettütő-tokok; Krikettütő markolatok; Krikettütő-kalapácsok; Krikettütő-olajok és -viaszok; Krikettütő-matricák; Krikettütő-szalagok és védőfóliák; Krikettütő orrvédők
fr: Équipements sportifs > Divers sports > Criquet > Accessoires pour battes de cricket: Housses pour battes de cricket; Bandes antidérapantes pour battes de cricket; Maillets pour battes de cricket; Huiles et cires pour battes de cricket; Autocollants pour battes de cricket; Rubans adhésifs et revêtements pour battes de cricket; Protège-talons pour battes de cricket
ru: Спортивные товары > Соревновательный спорт > Крикет > Аксессуары для крикетных бит: Чехлы для крикетных бит; Рукоятки для крикетных бит; Молотки для подготовки крикетных бит; Масла и воски для крикетных бит; Стикеры и наклейки для крикетных бит; Ленты и наклейки на лицевую сторону крикетных бит; Защита нижней части крикетных бит
en: Sporting Goods > Athletics > Cricket > Cricket Bat Accessories: Cricket Bat Covers; Cricket Bat Grips; Cricket Bat Mallets; Cricket Bat Oils & Waxes; Cricket Bat Stickers & Decals; Cricket Bat Tapes & Face Sheets; Cricket Bat Toe Guards
de: Sportartikel > Athletik > Kricket > Cricketschläger-Zubehör: Cricket-Schlägerhüllen; Cricketschläger-Griffe; Cricket-Schlägerhammer; Öle & Wachse für Cricket-Schläger; Aufkleber & Decals für Cricket-Schläger; Tapes & Schutzfolien für Cricket-Schläger; Toe-Guards für Cricket-Schläger
tr: Spor Malzemeleri > Spor Ekipmanları > Kriket > Kriket Sopası Aksesuarları: Kriket sopası kılıfları; Kriket Sopası Gripleri; Kriket sopası tokmakları; Kriket sopası yağ ve cilaları; Kriket sopası çıkartmaları; Kriket sopası bant ve yüzey kaplamaları; Kriket sopası uç korumaları
es: Equipamiento deportivo > Equipamiento para atletismo > Cricket > Accesorios de bates de críquet: Fundas para bates de críquet; Empuñaduras para bates de críquet; Mazos para bates de críquet; Aceites y ceras para bates de críquet; Calcomanías y pegatinas para bates de críquet; Cintas y láminas protectoras para bates de críquet; Protectores de puntera para bates de críquet
nl: Sportartikelen > Lichaamssporten > Cricket > Accessoires voor cricketbats: Hoezen voor cricketbats; Grepen voor cricketbats; Knuppelhamers voor cricket; Olie en was voor cricketbats; Stickers voor cricketbats; Tapes en beschermfolies voor cricketbats; Teenbeschermers voor cricketbats
el: Αθλητικά είδη > Αθλητισμός > Κρίκετ > Αξεσουάρ μπαστουνιών κρίκετ: Καλύμματα για ρόπαλα κρίκετ; Λαβές μπαστουνιών κρίκετ; Σφυριά για ρόπαλα κρίκετ; Έλαια και κεριά για ρόπαλα κρίκετ; Αυτοκόλλητα για ρόπαλα κρίκετ; Ταινίες και μεμβράνες για ρόπαλα κρίκετ; Προστατευτικά βάσης για ρόπαλα κρίκετ
sk-SK: Športový tovar > Atletika > Kriket > Príslušenstvo pre kriketové palice: Puzdrá na kriketové pálky; Gripy na kriketové palice; Pálky na kriket; Oleje a vosky na kriketové pálky; Nálepky a samolepky na kriketové pálky; Pásky a ochranné fólie na kriketové pálky; Chrániče prstov pre kriketové pálky
pt-PT: Artigos de desporto > Atividade desportiva > Críquete > Acessórios para taco de críquete: Capas para tacos de críquete; Punhos para taco de críquete; Macetes para tacos de críquete; Óleos e ceras para tacos de críquete; Autocolantes para tacos de críquete; Fitas e películas para tacos de críquete; Proteções de base para tacos de críquete
pt-BR: Artigos esportivos > Artigos para prática de esportes > Críquete > Acessórios para tacos de críquete: Capas para taco de críquete; Punhos para tacos de críquete; Martelinhos para taco de críquete; Óleos e ceras para taco de críquete; Adesivos para taco de críquete; Fitas e películas protetoras para taco de críquete; Protetores de ponta para taco de críquete